臺灣臺中地方法院刑事判決　　　　　　 100年度易字第1018號
公　訴　人　臺灣臺中地方法院檢察署檢察官
被　　　告　簡志雄
上列被告因竊盜案件，經檢察官提起公訴（99年度偵字第20960
號），於本院審判程序，被告就被訴事實為有罪之陳述，經本院
告知簡式審判程序意旨，並聽取當事人之意見後，裁定改行簡式
審判程序，本院判決如下：
    主    文
簡志雄竊盜，處有期徒刑肆月，如易科罰金，以新台幣壹仟元折
算壹日。
    犯罪事實
一、簡志雄前於民國91年間因竊盜案件，於91年11月27日經臺灣
    屏東地方法院以91年度易字第1185號判決判處有期徒刑1年2
    月，於92年1月6日確定，於92年1月14日入監執行，於92年
    11月2日縮短刑期執行完畢出監(執行完畢距本件已逾5年，
    不構成累犯)。又於97年間因妨害自由案件，於97年7月17日
    經臺灣屏東地方法院以97年度訴字第348號判決判處有期徒
    刑5月，於97年9月6日確定；因加重竊盜案件，於97年6月3
    日經臺灣屏東地方法院以97年度易字第390號判決判處有期
    徒刑10月、10月，定應執行之刑有期徒刑1年6月，於97年9
    月11日因撤回上訴確定，嗣上開2案件於99年8月23日經臺灣
    屏東地方法院以99年度聲字第975號定應執行有期徒刑1年10
    月確定。又於99年間因偽造文書案件，於99年10月29日經本
    院以99年度簡字第742號判決判處有期徒刑4月，於99年11月
    29日確定；因加重竊盜未遂案件，於99年11月30日經本院以
    99年度中簡字第3263號判決判處有期徒刑4月，於100年1月3
    日確定，以上2罪嗣於100年1月27日經本院以100年聲字第38
    1號定應執行刑為有期徒刑7月，於100年2月14日確定。上開
    有期徒刑接續執行，於101年7月11日縮刑期滿，尚未執行完
    畢（於本件亦不構成累犯）。竟不知悔改，意圖為自己不法
    之所有，於99年5月4日上午11時許前某時，在臺中市○區○
    ○○街與五權西一街口旁之工地內，以不詳方式，竊取洪英
    傑所保管而已安裝在牆內之PVC電線3捆（規格8.0m㎡、數量
    為162m及規格2.0m㎡、數量為81m，價值共約新台幣5022元
    ）得手。適在該處2樓D戶浴廁內，為周彬豐發現形跡可疑，
    簡志雄乃將竊得之PVC電線3捆，連同其所有之粉紅色圓形桶
    狀袋子棄置該處，周彬豐乃通知洪英傑報警處理，始悉上情
    。
二、案經洪英傑訴由臺中市政府警察局第一分局報請臺灣臺中地
    方法院檢察署偵查起訴。
    理    由
一、證據能力部分：
    按除被告所犯為死刑、無期徒刑、最輕本刑為3年以上有期
    徒刑之罪或高等法院管轄第一審案件者外，於刑事訴訟法第
    273條第1項程序進行中，被告先就被訴事實為有罪之陳述時
    ，審判長得告知被告簡式審判程序之旨，並聽取當事人、代
    理人、辯護人及輔佐人之意見後，裁定進行簡式審判程序，
    為刑事訴訟法第273條之1第1項所明定；而簡式審判程序，
    貴在審判程序之簡省、便捷，故調查證據程序宜由審判長便
    宜行事，以適當之方法行之即可。是簡式審判程序中關於調
    查證據之程序，亦予簡化，關於證據調查之次序、方法之預
    定、證據調查請求之限制、證據調查之方法、證人、鑑定人
    之詰問方式等，均不須強制適用一般審判程序之規定。又因
    被告對犯罪事實不爭執，可認定被告並無行使反對詰問權之
    意，因此有關傳聞證據之證據能力限制，亦無庸適用。刑事
    訴訟法乃增訂第273條之2規定「簡式審判程序之證據調查，
    不受第159條第1項、第161條之2、第161條之3、第163條之1
    及第164條至第170條規定之限制」。本件經本院依上開規定
    適用簡式審判程序，是下列所採用之證據，均不受傳聞證據
    證據能力之限制，均有證據能力。
二、認定犯罪事實所根據之證據及理由：
(一)、被告簡志雄於本院審理中之自白（見本院卷第16頁）。
(二)、被害人洪英傑之指訴（見警卷第1─3頁）。
(三)、證人周彬豐、溫貫佑於警詢時之證述（見警卷第4─7頁），
    及證人周彬豐於100年1月6日在偵查中、於100年2月17日在
    偵查中具結，分別證述：「現場有一個圓形袋子，因為那個
    袋子很少人用，而且被告進工地都會請守衛喝飲料，被告是
    作水泥工，我看到袋子的下面有壓著電線，他當時在旁邊晃
    ，是站著，他看到我也沒有作什麼，我看到時他只是在那邊
    晃，電線是放在地上，我就打給工地主任，後來就把袋子跟
    電線拿到一樓守衛室，那個守衛才認出那個袋子是誰的，因
    為那幾天他是早上10點、11點才進去。：：被告遺留圓形桶
    袋是在2樓的廁所。：：電線原本是捆在一起，是我拿到樓
    下，才變那樣，這些電線是已經穿在牆面上，被他抽出來的
    。：：現場遺留之電線，是被告遺留在現場的，這些電線是
    只有一個迴路的電線」；「當時我看到浴室地上有粉紅色圓
    形袋子，我原本穿進去建築物管線內的電線被拉出來捲在一
    起放著。我先請主任過來，然後我們拿袋子去守衛室，守衛
    認得袋子是誰的，守衛室說是簡志雄的，因為那個東西在工
    地不常見，那時候也有調閱錄影帶出來。電線在下面，袋子
    在上面」等語（見臺灣臺中地方法院檢察署99年度偵字第
    20960號偵卷第17─18頁、第24─26頁）。
(四)、臺中市政府第一分局西區派出所員警之職務報告1份、贓物
    認領保管單1張、現場工地監視器翻拍照片1張、失竊電線及
    簡志雄所有之粉紅色圓形袋子採證照片1張（見警卷第11─
    12、第18─19頁）。
(五)、綜上所述，被告之自白，核與事實相符，應堪採信。本案事
    證已臻明確，被告犯行應堪認定。
三、論罪科刑之理由：：
(一)、核被告簡志雄所為，係犯刑法第320條第1項之竊盜罪。
(二)、爰審酌被告簡志雄前於91、97、99年間雖有上開竊盜、妨害
    自由、偽造文書等前科（參臺灣高等法院被告前案紀錄表）
    ，素行非佳，其身體健全，正值壯年，其行為時係年滿32歲
    智識成熟之成年男子，不思以正途賺取生活所需，犯下本件
    竊盜罪，惡性非輕，本案其所竊取之財物價值約5022元，迄
    未賠償被害人損失或與之達成和解，惟事後坦承犯行，犯後
    態度尚屬良好，其犯罪之動機、目的、手段暨其國小畢業之
    智識程度（詳警詢筆錄教育程度欄之記載，見臺灣臺中地方
    法院檢察署99年度核退字第1270號偵卷第6頁）等一切情狀
    ，量處如主文所示之刑，併諭知易科罰金之折算標準。
四、應適用之法條：
(一)、刑事訴訟法第273條之1第1項、第299條第1項前段。
(二)、刑法第320條第1項、第41條第1項前段，刑法施行法第1條之
    1第1項、第2項前段。
本案經檢察官劉玉媛到庭執行職務。
中    華    民    國  100     年    4    月     29    日
                  刑事第三庭  法  官  陳秋月
以上正本證明與原本無異。
如不服本判決，應於收受送達後10日內，向本院提出上訴書狀（
應敘述具體理由並附繕本）。上訴書狀如未敘述理由，應於上訴
期間屆滿後20日內補提理由書於本院。
告訴人或被害人如對於本判決不服者，應具備理由請求檢察官上
訴，其上訴期間之計算係以檢察官收受判決正本之日期為準。
                              書記官   詹東益
中    華    民    國   100    年    4     月    29    日
附錄論罪科刑法條
刑法第320條第1項：
意圖為自己或第三人不法之所有，而竊取他人之動產者，為竊盜
罪，處5年以下有期徒刑、拘役或5百元以下罰金。